臺灣臺北地方法院刑事判決
110年度審易字第964號
公  訴  人  臺灣臺北地方檢察署檢察官
被      告  王峻傑



選任辯護人  李亢和律師
上列被告因妨害自由案件，經檢察官提起公訴（109年度偵字第3
2081號）後，被告於本院審理中就被訴事實為有罪之陳述，經檢
察官聲請改依協商程序而為判決，本院予以同意，判決如下：
    主  文
王峻傑犯恐嚇危害安全罪，處拘役貳拾日，如易科罰金，以新臺
幣壹仟元折算壹日，緩刑貳年，緩刑期間付保護管束，並不得再
為本案之行為，且應給付告訴人陳映瑜新臺幣參萬元，並匯款至
告訴人指定之帳戶。
    事實及理由
一、本件犯罪事實及證據，除引用附件檢察官起訴書之記載外，
    另據被告於本院審理時坦承犯行，核其自白，與起訴書所載
    事證相符，可認屬實，本案事證明確，被告犯行堪予認定，
    應依法論處。
二、論罪科刑：
　　核被告所為，係犯刑法第305條恐嚇罪。依認罪協商結果判
    決如主文所示，並諭知易科罰金之折算標準。
三、附記事項：
　　被告前未曾受有期徒刑以上刑之宣告，有臺灣高等法院被告
    前案紀錄表一份在卷可稽，本院認經此偵、審程序及科刑宣
    告後，當知所警惕，無再犯之虞，所宣告之刑以暫不執行為
    適當，依刑法第74條第1項第1款規定，併予緩刑諭知，以啟
    自新。再者，為使被告深切記取教訓，併依刑法第93條第1
    項第2款、第74條第2項第8款之規定，諭知被告於緩刑期間
    應付保護管束，並命不得再為本案之行為，且應向告訴人給
    付如主文所示之金額。被告於本案緩刑期間，倘違反上開負
    擔，情節重大，足認原宣告之緩刑難收其預期效果，而有執
    行刑罰之必要，得依刑法第75條之1第1項第4款規定撤銷其
    緩刑之宣告。
四、協商判決除有刑事訴訟法第455條之4第1項第1款於本訊問程
    序終結前，被告撤銷協商合意或檢察官撤回協商聲請者；第
    2款被告協商之意思非出於自由意志者；第4款被告所犯之罪
    非第455條之2第1項所定得以協商判決者；第6款被告有其他
    較重之裁判上一罪之犯罪事實者；第7款法院認應諭知免刑
    或免訴、不受理者情形之一，及違反同條第2項「法院應於
    協商合議範圍內為判決；法院為協商判決所科之刑，以宣告
    緩刑或2年以下有期徒刑、拘役或罰金為限」之規定者外，
    檢察官與被告均不得上訴。如有前述得上訴之情形，得自收
    受判決送達之翌日起20日內，向本院提出上訴書狀，上訴於
    第二審法院，併予敘明。
據上論斷，應依刑事訴訟法第455條之2第1項、第455條之8、第
454條、第455條，刑法第305條、第41條第1項前段、第74條第1
項第1款、第2項第3款、第8款、第93條第1項第2款，判決處刑如
主文。
本案經檢察官朱玓提起公訴，檢察官郭郁、邱曉華到庭執行職務
。
中　　華　　民　　國　　110 　年　 10 　　月　　 7　　日
                  刑事第二十庭  法　官　洪英花
以上正本證明與原本無異。
不得上訴。
                                書記官  洪啟瑞
中　　華　　民　　國　　110 　年　 10 　　月　　 7　　日
附錄本案論罪科刑依據法條全文：
中華民國刑法第305條
（恐嚇危害安全罪）
以加害生命、身體、自由、名譽、財產之事恐嚇他人，致生危害
於安全者，處2年以下有期徒刑、拘役或9千元以下罰金。
附件：
臺灣臺北地方檢察署檢察官起訴書
                                    109年度偵字第32081號
　　被　　　告　王峻傑　男　53歲（民國00年0月00日生）
　　　　　　　　　　　　住臺南市○○區○○00號之2
　　　　　　　　　　　　居新北市○○區○○路000號2樓
                        送達臺北市○○區○○○路0段00號4 
                         樓
　　　　　　　　　　　　國民身分證統一編號：Z000000000號
　　選任辯護人　陳鴻元律師
                黃念儂律師
上列被告因妨害自由案件，業經偵查終結，認應提起公訴，茲將
犯罪事實及證據並所犯法條分敘如下：
　　  　犯罪事實
一、王峻傑於民國109年6月間，在網路交友平台「甜心花園」結
    識陳映瑜後，因雙方發生感情糾紛，王峻傑不滿陳映瑜拒絕
    聯絡，竟基於恐嚇危害安全之犯意，接續自109年10月起至1
    1月，以手機發送「我所掌握的資料比妳想像的還多，包括
    你的日常、妳工作、等等…包括我的刷卡、提款資料，更重
    要的，還有我手錶上的錄音檔」「妳周遭的人，包括妳的家
    人、妳的同學、妳的工作地點，妳住的地方的鄰居，我都有
    辦法去告訴他們，妳是個怎樣的人」「今天晚上妳昏了直播
    ，我會上去給驚喜，到時候妳就更睡不著了」「今晚我會給
    妳一個難忘的生日祝福。你猜我進直播間我會用什麼帳號，
    又會說什麼祝福的話呢？」「忘了說了，我還有一群網友也
    想祝福妳呢」「他是我們反詐騙討論群的成員之一，訊息都
    是他轉的，最近這幾天一堆人加妳好友，也是他提供的，不
    然妳以為我怎麼知道你的新line的？」等內容之訊息予陳映
    瑜；復於陳映瑜於愛絲蜜直播平台直播時，以暱稱「明歌」
    「神秘嘉賓」「大偵探」公開留言「主播去**網站找**，然
    後*了四十萬，現在官司還在，你們都知道嗎」「你們真是
    大盤子，DONET給一個炸欺最犯，真可憐」「想了解主播詐
    欺證據的+籟」等語，均致陳映瑜心生畏懼，致生危害於安
    全。
二、案經陳映瑜訴由臺北市政府警察局大安分局報告偵辦。
　　　　證據並所犯法條
一、證據清單及待證事實：
編號      證據名稱       待證事實 1 被告王峻傑之供述 坦認有發送上開內容簡訊予告訴人之事實。 2 證人即告訴人陳映瑜之指證 全部犯罪事實。 3 告訴人手機簡訊翻拍照片 證明被告有發送上開內容簡訊予告訴人之事實。 4 告訴人於愛絲蜜直播平台直播時之翻拍畫面 佐證上開犯罪事實。 
二、核被告王峻傑所為，係犯刑法第305條之恐嚇危害安全罪嫌
    。被告上開恐嚇行為，係侵害相同法益，且係於密切接近之
    時間、地點先後實施，各該行為之獨立性極為薄弱，顯係基
    於同一犯意為之，依一般社會健全觀念，在時間差距上，難
    以強行分開，在刑法評價上，視為數個舉動之接續施行，合
    為包括之一行為予以評價，較為合理，請論以接續犯之一罪
    。
三、至告訴暨報告意旨認被告基於恐嚇危害安全之犯意，於109
    年8月15日12時許，撥打電話予告訴人，並對告訴人恫稱：
    「知不知道我是誰」「有沒有話要對我說」「我們等著瞧」
    等語，致告訴人心生畏懼，亦涉犯刑法第305條之恐嚇危害
    安全罪嫌。惟查，告訴人就此部分指訴，除其單一指訴外，
    並未提出任何事證供本署調查以實其說，是其此部分指訴之
    真實性，尚非無疑。況且，縱令被告確曾對告訴人為上開言
    語，依該等言語之用字遣詞，充其量僅為被告對告訴人表達
    極度不滿，並未見其明確表示要對告訴人實施何具體惡害，
    自非屬對告訴人之生命、身體、自由、名譽或財產將加惡害
    之通知，與刑法恐嚇危害安全罪之要件尚屬有間，然此部分
    如成立犯罪，因與前揭起訴部分具有接續犯之實質上一罪關
    係，爰不另為不起訴處分，併此敘明。
四、依刑事訴訟法第251條第1項提起公訴。
  　此　致
臺灣臺北地方法院
中　　華　　民　　國　 110　　年　　 5　　月　　16　　日
　　　　　　　　　　　　　檢　察　官　朱  玓
本件正本證明與原本無異  
中　　華　　民　　國　 110 　 年  　 6    月　   1  　日
                          書  記  官  陳  芳  盈  
附錄本案所犯法條全文
中華民國刑法第305條
（恐嚇危害安全罪）
以加害生命、身體、自由、名譽、財產之事，恐嚇他人致生危害
於安全者，處 2 年以下有期徒刑、拘役或 3 百元以下罰金。